---
title: "Tidyverse dan Importing Data"
author: "Elisia Dwi Rahayu"
date: "2022-10-29"
output: pdf_document
---

```{r}
library(dslabs)
library(tidyverse)
library(purrr)
library(dplyr)
data("murders")
```

## Soal Nomor 1

Gunakan as_tibble untuk mengkonversi tabel dataset “US murders” dalam bentuk tibble dan simpan dalam objek baru bernama ‘murders_tibble’.

```{r}
murders_tibble <- as_tibble(murders)
class(murders_tibble)
```

## Soal Nomor 2

Gunakan fungsi group_by untuk mengkonversi dataset “US murders” menjadi sebuah tibble yang dikelompokkan berdasarkan ‘region’.

```{r}
murders %>% group_by(region)
```

## Soal Nomor 3

Tulis script tidyverse yang menghasilkan output yang sama dengan perintah berikut:

```{r}
exp(mean(log(murders$population)))
```

Gunakan operator pipe sehingga setiap fungsi dapat dipanggil tanpa menambahkan argumen.

```{r}
murders$population %>%
  log %>%
  mean %>%
  exp
```

## Soal Nomor 4

Gunakan map_df untuk membuat data frame yang terdiri dari tiga kolom: ‘n’, ‘s_n’, dan ‘s_n_2’. Kolom pertama harus berisi angka 1 hingga 100. Kolom kedua dan ketiga masing-masing harus berisi penjumlahan 1 hingga n, dimana n menyatakan jumlah baris.

```{r}
x <- 100

compute_s_n <- function(x) {
  angka <- 1:x
  tibble (
    n = length(angka),
    s_n = sum(angka),
    s_n_2 = sum(angka)
  )
}

n <- 100

hasil <- map_df(n, compute_s_n)

hasil
```

