---
title: "Tugas Conditional Expressions"
author: "Elisia Dwi Rahayu"
date: "2022-09-24"
output: pdf_document
---

```{r}
library(dslabs)
data("murders")
```

## Soal Nomor 1

Fungsi nchar dapat digunakan untuk menghitung jumlah karakter dari suatu vektor karakter. Buatlah satu baris kode yang akan menyimpan hasil komputasi pada variabel 'new_names' dan berisi singkatan nama negara ketika jumlah karakternya lebih dari 8 karakter.

```{r}
count <- nchar(murders$state)
new_names <- count
total <- length(murders$state)

for(i in 1:total){
  if(count[i] < 8)
  {
    new_names[i] <- count[i]
  } else
  {
    new_names[i] <- murders$abb[i]
  }
}

new_names
```


## Soal Nomor 2

Buat fungsi sum_n yang dapat digunakan untuk menghitung jumlah bilangan bulat dari 1 hingga n. Gunakan pula fungsi ini untuk menentukan jumlah bilangan bulat dari 1 hingga 5000.

```{r}
sum_n <- function(n) {
  1/2*(n^2+n)
}

sum_n(5000)
```


## Soal Nomor 3

Buat fungsi compute_s_n yang dapat digunakan untuk menghitung jumlah Sn=1^2+2^2+3^2+...n^2. Tampilkan hasil penjumlahan ketika n = 10.

```{r}
compute_s_n <- function(x){
  (x*(x+1)*(2*x+1))/6
}

compute_s_n(10)
```


## Soal Nomor 4

Buat vektor numerik kosong dengan nama: s_n dengan ukuran:25 menggunakan s_n <- vector ("numeric", 25).
Simpan di hasil komputasi S1, S2, ... S25 menggunakan FOR-LOOP.

```{r}
m <- 25
s_n <- vector ("numeric", m)

for(i in 1:m)
{
  s_n[i] <- compute_s_n(i)
}

s_n
```


## Soal Nomor 5

Ulangi langkah pada soal no.4 dan gunakan fungsi sapply

```{r}
m <- 25
s_n <- vector ("numeric", m)

sapply(1:25, s_n <- compute_s_n)
```